臺灣嘉義地方法院刑事判決
109年度交簡上字第94號
上  訴  人  
即  被  告  陳紀達


上列上訴人即被告因公共危險案件，不服本院嘉義簡易庭109年
度嘉交簡字第945號中華民國109年9月21日第一審判決（臺灣嘉
義地方檢察署檢察官聲請簡易判決處刑案號：109年度速偵字第1
095號），提起上訴，本院合議庭為第二審判決如下：
    主  文
上訴駁回。
    犯 罪 事 實
一、陳紀達自民國109年8月25日16時許至18時許止，在嘉義縣○○
    鄉○○村○○○00號住處飲用酒類後，本應注意飲酒過量不得駕
    駛動力交通工具，竟仍基於酒後駕車之犯意，於翌（26）日
    6時許駕駛自用小貨車上路。嗣於同日6時10分，陳紀達途經
    嘉義縣中埔鄉富收村台18線與富裕路口附近，為警攔查，並
    對其施以酒精濃度測試，測得吐氣所含酒精濃度達每公升0.
    26毫克，因而查悉上情。
二、案經嘉義縣警察局中埔分局報告臺灣嘉義地方檢察署檢察官
    偵查後聲請簡易判決處刑。
    理  由
一、本案以下作為判決基礎所引用的證據，檢察官、被告陳紀達
    均同意作為證據（本院卷55頁），本院審酌該等證據之取得
    ，並無違法或不當等不適宜作為證據的情形，自均具有證據
    能力。
二、上揭犯罪事實，業據被告坦白承認（警卷2至3頁、偵卷11頁
    、本院卷55頁），復有嘉義縣警察局中埔分局當事人酒精測
    定紀錄表、財團法人工業技術研究院出具之呼氣酒精測試器
    檢定合格證書、取締酒後駕車飲酒結束十五分鐘以上或提供
    礦泉水給受測者漱口確認單各1份等資以佐證（警卷8至10頁
    ）。從而，本案事證明確，被告犯行堪以認定。
三、核被告所為，係犯刑法第185條之3第1項第1款之服用酒類駕
    駛動力交通工具罪。另被告前因酒駕之公共危險案件，經本
    院以107年度嘉交簡字第104號判處有期徒刑3月（同時併科
    罰金新臺幣【下同】2萬元）確定，甫於107年4月18日徒刑
    易科罰金執行完畢，此有臺灣高等法院被告前案紀錄表在卷
    可按，其於5年以內，故意再犯本案有期徒刑以上之罪，為
    累犯。本院審酌被告所犯前案，已係酒駕之公共危險案件，
    卻再犯本案相同犯行，足見被告有特別惡性，刑罰反應力薄
    弱；且本案為2年以下有期徒刑之罪，非屬最低法定本刑有
    期徒刑6月之罪，縱依累犯加重最低本刑，亦難認有造成人
    身自由過苛，而罪刑不相當之情形（即不會因有無加重最低
    度刑，而有得否易科罰金之差異）。從而，本院認本案依刑
    法第47條第1項累犯之規定加重其刑，應符司法院釋字第775
    號解釋意旨。
四、維持原判決及駁回上訴之理由：
  ㈠被告以當日開車時，距離其喝酒已隔10幾個小時，以為酒精
    已退，不是故意要喝酒開車，雖然自己犯錯，但原審量刑過
    重，希望從輕量刑為由，提起本件上訴。
  ㈡按量刑輕重，係屬事實審法院得依職權自由裁量之事項，苟 
    已斟酌刑法第57條各款所列情狀而未逾越法定刑度，不得遽
    指為違法（最高法院72年台上字第6696號判決意旨參照）。
    又按在同一犯罪事實與情節，如別無其他加重或減輕之原因
    ，下級審量定之刑，亦無過重或失輕之不當情形，則上級審
    法院對下級審法院之職權行使，原則上應予尊重（最高法院
    85年度台上字第2446號判決意旨參照）。從而，刑之量定係
    實體法上賦予法院得為自由裁量之事項，倘法院未有逾越法
    律所規定之範圍，或濫用其權限，即不得任意指摘為違法。
  ㈢原審以被告犯罪事證明確，依上開法文論罪科刑，且依累犯
    規定加重其刑，並審酌：被告除上開經論以累犯之酒後駕車
    紀錄不予重覆評價外，尚有1次酒後駕車之紀錄、務農、自
    陳國中畢業、家境勉持、本案之吐氣酒精濃度等一切情狀，
    量處被告有期徒刑5月，如易科罰金，以1,000折算1日之刑
    。本院認原審已妥適審酌所認定之犯罪事實與全案情節，罰
    當其罪，並未失之過重，厥無瑕疵可指。 
  ㈣本院再審酌被告除有上揭所列之前科外，其另有詐欺、竊盜
    、違反森林法、多次施用毒品等前案，有臺灣高等法院被告
    前案紀錄表在卷可佐，足見其素行不佳，已非不得做為量刑
    之加重因子。又本罪最低法定刑度為有期徒刑2月、最高法
    定刑度為有期徒刑2年，且被告前開構成累犯之酒駕案件，
    前經本院判處有期徒刑3月，併科罰金2萬元確定，被告在該
    案執行完畢後2年多，再犯本案相同犯行，原審亦僅判處有
    期徒刑5月，且未併科罰金，所量處之刑乃屬低度之刑，並
    無過苛之情。至於被告雖稱本案駕車時，距離飲酒時間已超
    過10個多小時，以為酒精已消退，不是故意要喝酒開車等語
    。然而，本院認此僅為被告單方面之說詞，是否為真，尚非
    無疑，縱認屬實，其在有2次酒駕前科之情形下，駕車前自
    應較常人更為慎重，避免再行觸法，卻仍飲酒超量，致其駕
    車時酒精未能消退，自非屬得以減輕其刑之充分理由。基此
    ，本院認為原審量處之刑，尚屬原審合法裁量權之行使，難
    認係違法、失當。被告上訴為無理由，應予駁回。
據上論斷，應依刑事訴訟法第455條之1第1項、第3項、第368條
，判決如主文。
本案經檢察官張建強聲請簡易判決處刑、檢察官陳志川到庭執行
職務
中　　華　　民　　國　　110 　年　　1 　　月　　26　　日
                  刑事第三庭    審判長法  官  吳育霖
                                      法  官  方宣恩
                                      法  官  張佐榕
以上正本證明與原本無異。
本件不得上訴。
中　　華　　民　　國　　110 　年　　1 　　月　　26　　日
                                      書記官　連彩婷
附錄本判決論罪科刑法條全文
中華民國刑法第185條之3第1項第1款
駕駛動力交通工具而有下列情形之一者，處2年以下有期徒刑，
得併科20萬元以下罰金：
一、吐氣所含酒精濃度達每公升零點二五毫克或血液中酒精濃度
    達百分之零點零五以上。